【裁判字號】    97,上訴,34
【裁判日期】    970124
【裁判案由】    毒品危害防制條例
【裁判全文】
臺灣高等法院臺南分院刑事判決        97年度上訴字第34號
上  訴  人
即  被  告  甲○○
上列上訴人因違反毒品危害防制條例案件，不服臺灣臺南地方法
院96年度訴字第1437號中華民國96年11月30日第一審判決（起訴
案號：臺灣臺南地方法院檢察署96年度毒偵字第2500號），提起
上訴，本院判決如下：
    主  文
上訴駁回。
    理  由
一、上訴意旨略以：被告僅因吸食海洛因一次，就判刑一年，在
    法理上似嫌過重，況被告為免意志力薄弱，已於九十六年七
    月十八日前往成大醫院接受美沙銅替代療法，被告已深具悔
    意，有意戒毒，請從輕量刑以啟自新。又被告在臺南市中山
    公園內被逮捕，惟當時警察並無搜索票及拘捕令，亦非現行
    犯，其強行帶走至警局驗尿，即有違法令。故請撤銷原判決
    ，改判較輕之刑云云。
二、按提起上訴，應以上訴書狀，敘述具體理由，提出於原審法
    院為之，刑事訴訟法第三百五十條第一項、第三百六十一條
    第二項分別定有明文。又第二審上訴書狀，應敘述「具體理
    由」，所稱具體理由，係指須就不服之判決為具體之指摘而
    言，如僅泛稱原判決，認事用法不當或採證違法、判決不公
    等，均非具體理由；又上訴理由之具體與否，係屬第二審法
    院審查範圍，不在法院命補正之列，是上訴書狀如已敘述理
    由，無論其具體與否，即無待補提理由書或命補正，法院辦
    理刑事訴訟案件應行注意事項第一六二條亦有明文。是上訴
    之法律上程式，為應以上訴書狀，就不服之判決為具體指摘
    ，並向原審法院提出，始合乎上訴法律上程式。次按第二審
    法院認為上訴有刑事訴訟法第三百六十二條前段情形者（即
    上訴不合法律上之程式），應以判決駁回之，刑事訴訟法第
    三百六十七條前段亦有明文。
三、查本件被告前揭上訴理由並未就原審判決有何違法或不當之
    處為具體指摘，且原審判法已就刑法第五十七條有關量刑事
    項已充分審酌，從而被告辯稱僅施用一次，並已接受美沙銅
    替代療法，已徹底戒毒、深具悔意，請體念被告吸毒情節輕
    微，未有破壞社會秩序或侵害他人權益等情，從輕量刑等由
    提起上訴，尚不足以推翻原審判決，其上訴理由自非具體。
    至被告所稱其係在臺南市中山公園遭警強行帶走、驗尿云云
    ，惟查依警詢筆錄所載，被告係於上開時、地，經警盤查，
    發現甫於96年6月8日出獄，並有毒品前科，認有吸食傾向，
    經被告同意至警局調查、製作筆錄、送驗尿液（見警卷第2
    、3 頁），足見被告所言尚無可採，亦併此說明。從而，被
    告所為上訴，既未書陳具體理由，按之上開規定，本件上訴
    顯屬違背法律上之程式，應由本院依同法第367條前段、第
    372條不經辯論判決如主文。
中    華    民    國    97    年    1     月    24    日
                  刑事第三庭    審判長法  官    陳義仲
                                      法  官    蘇清水
                                      法  官    宋明蒼
以上正本證明與原本無異。
如不服本判決，應於收受本判決後十日內向本院提出上訴書狀。
其未敘述上訴理由者並得於提起上訴後十日內向本院補提理由書
狀（均須按他造當事人之人數附繕本）「切勿逕送上級法院」。
                                      書記官    翁心欣
中    華    民    國    97    年    1     月    24    日


司法院資訊處製作；財團法人民間司法改革基金會備份。
